---
title: "Análise de Partidas de Counter Strike"
output: html_notebook
author: 
  - Pedro Paulo S. Rabelo
  - Joao Victor R. V. Godoi
---

# Introdução

Neste relatório, iremos analisar os dados das partidas do jogo Counter Strike. O nosso objetivo é calcular a porcentagem e a quantidade de rounds jogados por mapa no jogo.

## Carregando os Dados

Começamos carregando os dados das partidas do Counter Strike a partir do arquivo

```{r}
table <- read.csv(file.path(getwd(), "mm_master_demos.csv"))
```

# Análise dos Mapas

Aqui, vamos calcular as estatísticas relacionadas aos mapas jogados no Counter Strike.

```{r}
prct <- round(prop.table(table(table$map))*100, 2)
qnty <- table(table$map)

```

## Tabela de Estatísticas por Mapa

Abaixo, apresentamos a tabela com as estatísticas obtidas:

```{r}
df <- data.frame(prct, qnty)
df <- df[, -3]
names(df) <- c("Mapas", "Porcentagem", "Quantidade")
df <- df[order(df$Quantidade, decreasing = TRUE), ]
print(df)
```

# Conclusão

Com base na análise realizada, conseguimos obter insights sobre a distribuição de rounds jogados por mapa no Counter Strike. Essas informações podem ser úteis para compreender a dinâmica das partidas e identificar tendências nos mapas mais jogados.
